臺灣士林地方法院民事裁定
111年度司家聲字第4號
聲  請  人  鄭卉婷  

            鄭鈺霏  

相  對  人  鄭明香  

上列當事人間分割遺產事件，聲請人聲請確定訴訟費用額，本院
裁定如下：
    主  文
相對人鄭明香應給付聲請人鄭卉婷、鄭鈺霏之訴訟費用額確定為
新臺幣參萬柒仟肆佰伍拾貳元，及自本裁定送達相對人之翌日起
至清償日止，按年息百分之五計算之利息。
    理  由
一、按法院未於訴訟費用之裁判確定其費用額者，第一審受訴法
    院於該裁判有執行力後，應依聲請以裁定確定之；依第1 項
    確定之訴訟費用額，應於裁定送達之翌日起，加給按法定利
    率計算之利息。當事人分擔訴訟費用者，法院應於裁判前命
    他造於一定期間內，提出費用計算書、交付聲請人之計算書
    繕本或影本及釋明費用額之證書。他造遲誤前項期間者，法
    院得僅就聲請人一造之費用裁判之。但他造嗣後仍得聲請確
    定其訴訟費用額。民事訴訟法第91條第1 項、第3 項、第92
    條分別定有明文。而所謂訴訟費用，包括裁判費、同法第77
    條之23至第77條之25所定之費用，即訴訟文書之影印費、攝
    影費、抄錄費、翻譯費、證人及鑑定人日旅費，及其他進行
    訴訟之必要費用。又家事訴訟事件，除本法別有規定者外，
    準用民事訴訟法之規定，家事事件法第51條亦有明定。
二、聲請人與相對人間請求分割遺產事件，經本院108年度重家
    繼訴字第23號第一審判決在案，後被告即本件聲請人不服提
    起上訴，經臺灣高等法院109年度重家上字第65號判決第一
    、二審訴訟費用由兩造按附表三之二所示之應繼分比例負擔
    ，即鄭明香負擔二分之一、鄭卉婷、鄭鈺霏各負擔四分之一
    並確定在案。
三、經查，聲請人主張其預納第二審上訴費用新臺幣（下同）22
    4,712元，業據其提出收據影本，並業經本院調閱相關卷宗
    審查無誤。而本件相對人另有支出第一審訴訟費用149,808
    元，故第一、二審訴訟費用共計374,520元，依上開判決意
    旨，應由鄭明香負擔二分之一即187,260元，鄭卉婷、鄭鈺
    霏應各負擔93,630元。而本件聲請人已支出第二審訴訟費用
    共計224,712元，相對人僅支出第一審訴訟費用149,808元，
    故本件相對人鄭明香應給付聲請人之訴訟費用額確定為37,4
    52元（計算式：187,260元-149,808元＝37,452元），並依民
    事訴訟法第91條第3 項規定，加給自裁定送達翌日起至清償
    日止按法定利率即週年利率5 ％計算之利息。末相對人經本
    院依民事訴訟法第92條規定，於裁判前命其於文到10日內具
    狀表示意見，惟相對人未表明其有支出訴訟費用，爰僅先就
    聲請人一造之費用額確定之，但相對人如曾於上開訴訟中支
    出訴訟費用，嗣後仍得另聲請確定其訴訟費用額，併此敘明
    。
四、爰裁定如主文。
五、如不服本裁定，應於裁定送達後10日內，以書狀向本院司法
    事務官提出異議。

中　　華　　民　　國　　111 　年　　6 　　月　　2 　　日
                  家事庭司法事務官